【裁判字號】    91,再易,4
【裁判日期】    920307
【裁判案由】    損害賠償
【裁判全文】
台灣高等法院高雄分院民事判決  九十一年度再易字第四號
      再審  原告  乙○○
      訴訟代理人  林敏澤律師
      再審  被告  甲○○○
右當事人間請求損害賠償事件，再審原告對於中華民國九十一年九月三十日本院九十
一年度再字第五號確定判決提起再審，本院判決如左：
    主    文
再審之訴駁回。
再審訴訟費用由再審原告負擔。
    事實及理由
一、本件再審原告起訴主張：(一)本院九十年度上易字第六十三號確定判決（下稱前審
    確定判決）認再審原告係承攬契約之定作人，應與承攬人即前審共同被上訴人（
    被告）召明營造工程有限公司負連帶賠償責任，其惟一之理由係以再審原告於前
    審九十年十一月十九日具狀自承常與其夫至工地監工，而認定再審原告於定作或
    指示有過失，惟再審原告之夫林自炎已於七十二年間死亡，此有戶籍登記謄本可
    證，上開書狀所稱「常與其夫黃友信至工地監工者」係再審被告，非再審原告，
    本院九十一年度再字第五號再審確定判決（下稱前再審確定判決）未予糾正，竟
    謂前審確定判決上開論述「僅屬贅論，就訴訟之勝負並無資作為證明之用，換言
    之，即其尚不足以影響於確定判決」，其判斷明顯違背論理及經驗法則，適用民
    法第一百八十九條但書及民事訴訟法第二百二十二條第一、三項規定，顯有錯誤
    。(二)系爭工程之定作人係訴外人天文宮弘文慈心館，並非再審原告，有承攬契約
    可證，再審原告已於前審第一審訴訟中主張，前再審確定判決就此重要證物，漏
    未斟酌。爰依民事訴訟法第四百九十六條第一項第一款、第四百九十七條規定，
    提起本件再審之訴，求為將本院九十一年度再字第五號前再審確定判決廢棄，並
    駁回再審被告於前審之上訴之判決。
二、再審被告則以：系爭工程之實際定作人係再審原告，再審原告於定作或指示有過
    失，業經前審囑託鑑定，並自為實体認定無誤，前再審確定判決並無違誤，再審
    原告濫行起訴，浪費司法資源，應予駁回等語，資為抗辯。
三、按民事訴訟法第四百九十六條第一項第一款所謂適用法規顯有錯誤，係指確定判
    決所適用之法規顯然不合於法律規定，或與現尚有效之判例、解釋顯然違反者而
    言，不包括認定事實錯誤、取捨證據失當、漏未斟酌證據、判決不備理由及在學
    說上諸說併存致發生法律上見解歧異等情形在內。（最高法院九十年度台再字第
    二十七號判決、六十三年台上字第八八○號判例參照）
四、查再審原告所為上開指述，係屬前再審確定判決是否認定事實錯誤、取捨證據失
    當、漏未斟酌證據及判決不備理由之問題，並非適用民法第一百八十九條但書及
    民事訴訟法第二百二十二條第一、三項規定，是否顯有錯誤之問題，揆諸前項說
    明，尚難憑以認定前再審確定判決有適用法規顯有錯誤之再審事由。又再審原告
    於本院九十一年度再字第五號前再審事件審理中，自承伊係系爭工程之定作人（
    見該案卷一○三頁再審原告提出之書狀），其於本次再審中竟主張其非定作人，
    指摘前再審確定判決漏未斟酌承攬契約之定作人部分云云，尤不足採。
五、綜上所述，本件再審原告主張前再審確定判決有上開再審事由，均屬無據，顯無
    再審理由，爰不經言詞辯論，以判決駁回之。
六、據上論結，本件再審之訴為無理由，依民事訴訟法第七十八條判決如主文。
中      華      民      國    九十二    年      三      月      七      日
                                      臺灣高等法院高雄分院民事第三庭
~B1審判長法官  張國彬
~B2      法官  鄭月霞
~B3      法官  徐文祥
右為正本係照原本作成。
不得上訴。
~B法院書記官  謝永祥
中      華      民      國    九十二    年      三      月      七     日


司法院資訊處製作；財團法人民間司法改革基金會備份。
